【裁判字號】    89,中簡上,152
【裁判日期】    890810
【裁判案由】    家庭暴力防治法
【裁判全文】
台灣台中地方法院刑事判決                     八十九年度中簡上字第一五二號
    上  訴  人  甲○○
    即  被  告
右上訴人因違反家庭暴力防治法案件，不服本院台中簡易庭八十九年度中簡字第五五
八號中華民國八十九年四月十三日第一審簡易判決（聲請案號：台灣台中地方法院檢
察署八十九年度偵字第三六一七號），提起上訴，本院判決如左：
    主  文
上訴駁回。
    事實及理由
一、本案經本院審理結果，認第一審簡易判決認事用法及量刑均無不當，應予維持，
    並引用第一審判決書記載之事實、證據及理由。
二、上訴人即被告（下簡稱被告）甲○○上訴意旨以：伊犯罪事實在家庭暴力防治法
    生效之前所發生，又伊認原審判處有期徒刑肆月，如易科罰金，以三百元折算一
    日，量刑過重云云。經查，右揭犯罪事實業據被告於警訊、檢察官偵查中及本院
    審理時均自白不諱，核與被害人乙○○於警訊時指訴之情節相符，並經證人李完
    妹於警訊時證述屬實，是被告有於右揭時地違反保護令之行為至為灼然。次查家
    庭暴力防治法係於八十七年六月二十四經總統公佈實施，被告本件之犯罪時間係
    在八十八年十二月十九日，自有該法之適用，是被告認伊前開犯行係在該法生效
    前所為，顯與事實不符。末查被告係於八十八年十二月十五日收受本院八十八年
    度家護字第二四三號通常保護令，而於同年月十九日上午五時三十日至被害人乙
    ○○住處實施騷擾等違反保護令之行為，此有送達證書影本一紙在卷可參，且被
    告亦未對該保護令提起抗告，是被告於收受保護令後竟違反保護所規定之事項，
    自屬違反保護令之犯行。又被告曾於八十九年三月十六日，因行使偽造私文書罪
    經本院判處有期徒刑六月緩刑三年，復於八十九年三月十八日，因公共危險罪，
    經本院判處拘役五十日確定，於八十九年四月十九日易科罰金執行完畢，是被告
    素行非佳，此有台灣台中地方法院檢察署刑案資料查註紀錄表及本院被告全國前
    案紀錄表等在卷可稽。再者，被告於甫收受法院保護令，旋即至被害人住處對告
    訴人實施騷擾、破壞被害人住處冷氣恐縫隙封口、持石塊砸被害人自用小客車引
    擎蓋等違反保護令之行為，顯見其無意遵守法院保護令，犯行非輕，原審對之判
    處有期徒刑四月，並諭知易科罰金之折算標準，本院審酌原審認事用法及量刑均
    甚妥適，被告上訴仍執前詞，顯無理由，應予駁回。
本案經檢察官陳棟杰到庭執行職務。
據上論斷，應依刑事訴訟法第四百五十五條之一第三項、第三百六十八條、第三百七
十三條，判決如主文。
中      華      民      國      八十九    年      八      月      十    日
                                台灣台中地方法院刑事第六庭
                                      審判長法  官  陳  繼  先
                                            法  官  許  秀  芬
            法  官  簡  賢  坤
右正本證明與原本無異。
不得上訴。
                                            書記官
中      華      民      國      八十九    年      八      月      十    日


司法院資訊處製作；財團法人民間司法改革基金會備份。
